【裁判字號】    97,訴,353
【裁判日期】    980224
【裁判案由】    違反毒品危害防制條例
【裁判全文】
臺灣臺南地方法院刑事判決               97年度訴字第353號
公  訴  人  臺灣臺南地方法院檢察署檢察官
被      告  甲○○
指定辯護人  本院公設辯護人   林宜靜
上列被告因違反毒品危害防制條例案件，經檢察官提起公訴（97
年度毒偵字第327號），本院判決如下：
    主  文
甲○○施用第一級毒品，處有期徒刑參月，如易科罰金，以新臺
幣壹仟元折算壹日，緩刑貳年，緩刑期間付保護管束。扣案之海
洛因貳包（淨重壹點零陸公克）及摻海洛因之香菸壹支沒收並銷
燬之，注射針筒壹支沒收。
    事  實
一、甲○○於民國92年間曾因施用第一級毒品案件，經本院以92
    年度毒聲字第1070號裁定諭知送觀察勒戒後，認無繼續施用
    毒品之傾向，而由臺灣臺南地方法院檢察署檢察官於92年6
    月30日，以92年毒偵字第1073號不起訴處分書為不起訴處分
    確定。詎料甲○○仍不知悛悔，復於96年11月14日上午11
    時30分許，在臺南縣佳里鎮民安里同安寮1之20號喜來登汽
    車旅館701室內，以注射方式施用第一級毒品海洛因1次，嗣
    於同日11時40分許，經警持搜索票在上開701室內查獲（當
    場有甲○○、王錕中、蔡俊懿、鄭貿榮4人在現場被警查獲
    ），並扣得海洛因2包（送驗後淨重計1.06公克）、摻海洛
    因之香菸1支及甲○○所有用以施打海洛因之注射針筒1支。
二、案經臺南縣警察局善化分局報請臺灣臺南地方法院檢察署檢
    察官偵查起訴。
    理  由
一、訊據被告甲○○矢口否認有為上開施用第一級毒品海洛因之
    犯行，辯稱：我沒有吸毒云云。惟查被告有為上開事實欄所
    載之犯行，業據其於警詢時坦承不諱，並有搜索扣押筆錄1
    份、扣押物品目錄表3紙及被告右手背留有注射針孔之照片4
    張附卷可稽。此外復有被告所有用以施打海洛因之注射針筒
    1支扣案可資佐證以及在臺南縣佳里鎮民安里同安寮1之20號
    喜來登汽車旅館701室內查獲之海洛因2包及摻海洛因之香菸
    1支扣案可資佐證。又被告於警詢時所採之尿液經送驗結果
    ，有嗎啡陽性反應，有長榮大學96年12月5日出具之尿液檢
    驗報告1份附卷可憑。扣案之海洛因2包經送鑑定結果，確屬
    第一級毒品海洛因無訛（淨重計1.06公克），有法務部調查
    局96年12月16日調科壹字第09623082910號鑑定書1份附卷可
    稽。扣案摻海洛因之香菸1支經送驗結果，檢出有含海洛因
    成分，有高雄市立凱旋醫院98年2月5日出具之鑑定書1份附
    卷可憑。上開證據與被告於警詢時認罪之自白相符，其於本
    院審理時翻易前詞，空言否認，顯係事後畏罪飾卸之詞，自
    不足採信。事證明確，被告之犯行洵堪認定。
二、核被告所為，係犯毒品危害防制條例第10條第1項之施用第
    一級毒品罪。被告持有毒品之低度行為已為施用之高度行為
    所吸收，不另論罪。被告患有慢性器質性腦徵候群症，有診
    斷證明書及病歷資料影本各1份附卷可稽。又被告於97年11
    月19日在奇美醫院臺南分院為精神鑑定，經鑑定結果認「黃
    員之臨床診斷為慢性器質性腦徵候群，黃員發病迄今超過10
    年，雖經多次住院治療及門診追蹤治療，但病情已呈現慢性
    化，黃員之一般智力功能、職業功能、社會功能明顯退化，
    ... 案發當時黃員處於精神極耗弱之狀態下，尚能辯識其行
    為違法，但對辨其行為違法或依其辨識而行為之能力具顯著
    減低情形。」，有奇美醫院臺南分院出具之精神鑑定報告1
    份附卷可參，爰依刑法第19條第2項規定，減輕其刑。審酌
    被告之品行、智識教育程度為國中畢業、生活經濟狀況不佳
    、其犯罪之動機、目的、手段、所生之危害及其患有慢性器
    質性腦徵候群症等一切情狀，爰量處如主文所示之刑，並諭
    知易科罰金之折算標準，以資懲儆。又被告雖曾於80年間因
    違反肅清煙毒條例案件，經法院判處有期徒刑3年6月確定，
    並於84年5月11日執行完畢，惟其於執行完畢後，5年以內未
    曾因故意犯罪受有期徒刑以上刑之宣告，有刑案資料查註紀
    錄表及臺灣高等法院被告前案紀錄表附卷可稽，其經此教訓
    後，應知所警惕，信無再犯之虞，本院因認所宣告之刑以暫
    不執行為適當，併諭知緩刑2年，以勵自新，並依刑法第93
    條第1項之規定，諭知被告應於緩刑期間付保護管束。扣案
    之海洛因2包（送驗後淨重計1.06公克）及摻海洛因之香菸1
    支，係第一級毒品，不問屬於被告與否，均依毒品危害防制
    條例第18條第1項前段規定宣告沒收並銷燬之。
    扣案之注射針筒1支，係被告所有並為其施打海洛因所用之
    物，爰依刑法第38條第1項第2款規定宣告沒收。至於起訴書
    另載扣有削尖吸管及玻璃管各1支，經查與本案無關，且均
    屬王錕中所有，非屬被告所有，有扣押物品目錄表附卷可稽
    ，依法自不得於本案宣告沒收。
據上論斷，應依刑事訴訟法第299條第1項前段，毒品危害防制條
例第10條第1項、第18條第1項前段，刑法第11條前段、第19條第
2項、第41條第1項前段、第74條第1項第2款、第93條第1項、第
38條第1項第2款，判決如主文。
本案經檢察官乙○○到庭執行職務
中    華    民    國    98    年    2     月    24    日
            刑事第一庭審判長    法  官  林英志
                                法  官  彭喜有
                                法  官  林勝利
以上正本證明與原本無異。
如不服本判決應於收受本判後10日內向本院提出上訴書狀，並應
敘述具體理由。如未敘述上訴理由者，應於上訴期間屆滿後20日
內向本院補提理由書狀（均須按他造當事人之人數附繕本）「切
勿逕送上級法院」。
                                書記官  陳世勳
中    華    民    國    98    年    2     月    24    日
附錄本案論罪科刑法條全文：
毒品危害防制條例第10條：
施用第一級毒品者，處6月以上5年以下有期徒刑。
施用第二級毒品者，處3年以下有期徒刑。


司法院資訊處製作；財團法人民間司法改革基金會備份。
